臺灣板橋地方法院交通事件裁定　　　 100年度交聲字第2386號
原處分機關　交通部公路總局臺北區監理所板橋監理站
異　議　人
即受處分人　游豐慶
上列異議人因違反道路交通管理處罰條例案件，對於交通部公路
總局臺北區監理所板橋監理站，於民國100 年7 月8 日以板監裁
字第裁41-C00000000號違反道路交通管理事件裁決書所為之處分
聲明異議，本院裁定如下：
    主    文
異議駁回。
    理    由
一、異議意旨略以：異議人即受處分人游豐慶於民國100 年6 月
    3 日23時13分許，駕駛車號286-GDT 號重型機車（下稱系爭
    機車），沿新北市○○區○○路往新店方向行駛，途經與安
    平路交岔路口（下稱系爭違規地點）時，號誌係顯示紅燈及
    左轉箭頭綠燈，且路口並未設有機車待轉區及機慢車禁止左
    轉、禁止迴轉之標誌，則異議人依燈號直接左轉後迴轉，並
    非闖紅燈；況交通部路政司已建議取消本件罰單，足見原處
    分不當，爰聲明異議，請求撤銷原處分云云。
二、按汽車駕駛人，行經有燈光號誌管誌之交岔路口闖紅燈者，
    處新臺幣（下同）1,800 元以上5,400 元以下罰鍰；又汽車
    駕駛人有前開第53條規定之情形者，除依該條處罰鍰外，並
    予記違規點數3 點，道路交通管理處罰條例第53條第1 項、
    第63條第1 項第3 款分別定有明文。又前所謂汽車，依同條
    例第3 條第8 款規定，包括機器腳踏車。
三、經查：
  (一)系爭機車於上開時、地，行經有燈光號誌管誌之交岔路口違
    規迴轉闖紅燈之事實，業經證人即當場舉發之新北市政府警
    察局中和第一分局警備隊警員林宏維到庭證稱：異議人是從
    新北市○○區○○路往新店方向行駛，在與安平路交岔路口
    處迴轉，我則是與另一名同事各自騎機車，與異議人同方向
    行駛執行巡邏勤務，當時我已經在停等紅燈，異議人從我右
    後方經過，先左轉後再迴轉，我看到後就騎機車追上去，在
    議人迴轉後上橋前路邊將他攔停等語明確（見本院卷第24頁
    ），而異議人亦坦承有於直行紅燈及左轉綠燈同時亮起時，
    自景平路直接左轉安平路後迴轉之情事（見本院卷第3 頁）
    ，並有新北市政府警察局新北市警交大字第C00000000 號舉
    發違反道路交通管理事件通知單、中和第一分局100 年6 月
    27日新北警中一交字第1000025637號、100 年8 月22日新北
    警中一交字第1000035575號函各1 紙、受理違反交通管理事
    件被通知人申訴理由查詢表2 紙、現場照片11張在卷可按（
    見本院卷第6 、7 、17、18、33、41、43至46頁反面）。本
    院審酌證人對於本件舉發經過，既已提出詳細之說明，且本
    身又屬執行公務之警員，原受有行政懲處責任之監督，嗣到
    庭具結作證，更以刑事責任擔保證詞之真實性，復與異議人
    不相識，亦無嫌隙瓜葛，實無設詞攀誣或構陷異議人之必要
    ，因認其舉發應無誤認之虞，證言又較異議人之空言辯解為
    可採，則系爭機車確有闖紅燈之事實，堪以認定。
  (二)異議人雖以前詞置辯，然：
  1.按機器腳踏車行駛至交岔路口，其轉彎，應依標誌或標線之
    規定行駛；無標誌或標線者，內側車道設有禁行機車標誌或
    標線者，應依兩段方式進行左轉，不得由內側或其他車道左
    轉，道路交通安全規則第99條第2 項第1 款定有明文。查到
    達系爭違規地點前之路面劃有「禁行機車」字樣，此業經新
    北市政府警察局中和第一分局以100 年8 月22日新北警中一
    交字第1000035575號函回覆在卷，並有受理違反交通管理事
    件被通知人申訴理由查詢表所附照片1 張在卷可按（見本院
    卷第41、44頁）；則依前開規定，異議人駕駛機車行至系爭
    違規地點路口，即應依兩段方式進行左轉，不得由內側或其
    他車道左轉，此與新北市政府100 年7 月29日北府交工字第
    1000793753號函（見本院卷第48頁）回覆之意見相同；又系
    爭違規地點處並未設立待轉區，此有卷附受理違反交通管理
    事件被通知人申訴理由查詢表1 紙、照片4 張（見本院卷第
    17、29、30、46頁）可按，復為異議人所是認（見本院卷第
    3 、29、30頁），堪信為真；承上所述，異議人因無法依兩
    段方式左轉，則於系爭違規地點路口即不得左轉，應至下一
    個路口待轉後左轉再行迴轉，此並經新北市政府警察局中和
    第一分局以100 年6 月27日新北警中一交字第1000025637號
    函回覆在案（見本院卷第7 頁）；足見異議人辯稱系爭違規
    地點未設待轉區、機慢車禁止左轉標誌，即得逕行左轉云云
    ，容有誤會。
  2.異議人另辯稱交通部路政司已建議取消本件罰單云云，然經
    本院依職權向交通部路政司函詢結果，經該司回覆稱：「有
    關異議人陳情事項，本司係以100 年7 月14日路臺營字第10
    00400902號函轉新北市政府卓處，並無提供處理意見。」等
    語，有交通部路政司100 年9 月7 日路臺營字第1000412546
    號函1 紙在卷可稽（見本院卷第47頁），可知交通部路政司
    並未建議取消本件罰單，是異議人上開所辯，顯有誤會。又
    異議人辯稱係其先停車，員警林宏維才上前攔停舉發云云，
    則與本件違規事實無關，亦無礙於異議人確有違規之認定，
    而無從解免其闖紅燈之交通違規責任。是異議人此部分所辯
    ，均無可採。
  (三)從而，異議人確有駕車行經有燈光號誌管制之交岔路口闖紅
    燈之事實，堪以認定。
四、綜上所述，異議人既有前揭違規行為，則原處分機關依道路
    交通管理處罰條例第53條第1 項、第63條第1 項第3 款規定
    ，裁處異議人罰鍰1,800 元，並記違規點數3 點，自屬有據
    ；異議人執前詞認裁決不當，為無理由，應予駁回。
五、應依道路交通事件處理辦法第18條，裁定如主文。
中    華    民    國   100    年    10    月    4     日
                  刑事第十一庭  法  官  洪珮婷
以上正本證明與原本無異。
如不服本裁定，應於收受送達後5 日內向本院提出抗告狀。
                                書記官  陳永訓
中    華    民    國   100    年    10    月    5     日